sv: Cigarettstorlek: 100s; 120s; 99s; King size (84 mm); Mini (60–65 mm); Vanlig/kort (70 mm); Slim; Super king (94 mm); Super slim; Annan
it: Patatina di sigaretta: 100s; 120s; 99s; King size (84 mm); Mini (60–65 mm); Regolare/corta (70 mm); Slim; Super king (94 mm); Super slim; Altro
bg-BG: Размер на цигарата: 100s; 120s; 99s; King size (84 мм); Мини (60 – 65 мм); Обикновени/къси (70 мм); Слим; Super king (94 мм); Супер слим; Друго
vi: Kích cỡ điếu thuốc lá: 100s; 120s; 99s; Cỡ lớn (84 mm); Cỡ nhỏ (60–65 mm); Tiêu chuẩn/ngắn (70 mm); Thanh mảnh; Cỡ siêu lớn (94 mm); Siêu mảnh; Khác
zh-TW: 香菸尺寸: 100s; 120s; 99s; King size (84 公釐); 迷你 (60-65 公釐); 一般/短型 (70 公釐); 細長型; 超大號 (94 公釐); 超細長型; 其他
en: Cigarette size: 100s; 120s; 99s; King size (84 mm); Mini (60–65 mm); Regular/short (70 mm); Slim; Super king (94 mm); Super slim; Other
ko: 담배 크기: 100s; 120s; 99s; 킹 사이즈(84mm); 미니(60–65mm); 레귤러/숏(70mm); 슬림; 슈퍼 킹(94mm); 슈퍼 슬림; 기타
el: Μέγεθος τσιγάρου: 100s; 120s; 99s; King size (84 mm); Mini (60-65 mm); Κανονικό/κοντό (70 mm); Slim; Super king (94 mm); Super slim; Άλλο
hu: Cigarettaméret: 100s; 120s; 99s; King size (84 mm); Mini (60–65 mm); Normál/rövid (70 mm); Slim; Super king (94 mm); Super slim; Egyéb
pt-BR: Tamanho do cigarro: 100s; 120s; 99s; King size (84 mm); Mini (60–65 mm); Normal/curto (70 mm); Slim; Super king (94 mm); Super slim; Outro
tr: Sigara boyutu: 100s; 120s; 99s; King size (84 mm); Mini (60-65 mm); Normal/kısa (70 mm); Slim; Süper king (94 mm); Süper slim; Diğer
lt-LT: Cigaretės dydis: 100s; 120s; 99s; „King size“ (84 mm); „Mini“ (60–65 mm); Įprastas / trumpas (70 mm); Plonos; „Super king“ (94 mm); Itin plonos; Kita
cs: Velikost cigarety: 100; 120; 99; King size (84 mm); Mini (60–65 mm); Standardní/krátké (70 mm); Slim; Super king (94 mm); Super slim; Jiné
es: Tamaño del cigarrillo: 100s; 120s; 99s; King size (84 mm); Mini (60-65 mm); Regular/corto (70 mm); Slim; Super king (94 mm); Super slim; Otro
ru: Размер сигарет: 100s; 120s; 99s; King size (84 мм); Мини (60–65 мм); Стандартный / короткий (70 мм); Slim; Super king (94 мм); Super slim; Другой
ro-RO: Dimensiunea țigării: 100s; 120s; 99s; King size (84 mm); Mini (60–65 mm); Normal/scurt (70 mm); Slim; Super king (94 mm); Super slim; Altele
de: Zigarettengröße: 100er; 120er; 99er; King Size (84 mm); Mini (60–65 mm); Normal/Kurz (70 mm); Slim; Super King (94 mm); Super Slim; Sonstige
nl: Sigaret formaat: 100s; 120s; 99s; King size (84 mm); Mini (60-65 mm); Normaal/kort (70 mm); Slim; Super king (94 mm); Super slim; Anders
zh-CN: 香烟规格: 100s; 120s; 99s; 标准长型（84 毫米）; 迷你型（60–65 毫米）; 常规/短型（70 毫米）; 细长型; 加长型（94 毫米）; 超细长型; 其他
pt-PT: Tamanho de cigarro: 100s; 120s; 99s; King size (84 mm); Mini (60–65 mm); Regular/curto (70 mm); Slim; Super king (94 mm); Super slim; Outro
hr-HR: Veličina cigarete: 100-ice; 120-ice; 99-ice; King size (84 mm); Mini (60 – 65 mm); Standardne/kratke (70 mm); Slim; Super king (94 mm); Super slim; Ostalo
sk-SK: Veľkosť cigarety: 100s; 120s; 99s; King size (84 mm); Mini (60–65 mm); Bežné/krátke (70 mm); Slim; Super king (94 mm); Super slim; Iné
fr: Taille de cigarette: 100s; 120s; 99s; King size (84 mm); Mini (60–65 mm); Standard/courte (70 mm); Slim; Super king (94 mm); Super slim; Autre
ja: タバコタイプ: 100s; 120s; 99s; キングサイズ (84 mm); ミニ (60〜65 mm); レギュラー/ショート (70 mm); スリム; スーパーキング (94 mm); スーパースリム; その他
pl: Wielkość papierosa: 100s; 120s; 99s; King size (84 mm); Mini (60–65 mm); Zwykłe / krótkie (70 mm); Slim; Super king (94 mm); Super slim; Inny
sl-SI: Velikost cigaret: 100s; 120s; 99s; King size (84 mm); Mini (60–65 mm); Običajna/kratka (70 mm); Slim; Super king (94 mm); Super slim; Drugo
th: ขนาดบุหรี่: 100s; 120s; 99s; คิงไซส์ (84 มม.); มินิ (60-65 มม.); ขนาดปกติ/สั้น (70 มม.); สลิม; ซูเปอร์คิง (94 มม.); ซูเปอร์สลิม; อื่นๆ
nb: Sigarettstørrelse: 100s; 120s; 99s; King size (84 mm); Mini (60–65 mm); Vanlig / kort (70 mm); Slim; Super king (94 mm); Super slim; Annen
fi: Savukkeen koko: 100s; 120s; 99s; King size (84 mm); Mini (60–65 mm); Normaali/lyhyt (70 mm); Slim; Super king (94 mm); Super slim; Muu
da: Cigaretstørrelse: 100'ere; 120'ere; 99'ere; King size (84 mm); Mini (60–65 mm); Almindelig/kort (70 mm); Slim; Super king (94 mm); Super slim; Andet